臺灣新北地方法院板橋簡易庭民事簡易判決
110年度板簡字第2344號
原      告  SITI MAESAROH KUSWANTO

訴訟代理人  陳文靜律師（法律扶助律師）
被      告  陳樓明忠

上列當事人間請求確認本票債權不存在事件，經本院於民國111
年11月4日言詞辯論終結，判決如下：
    主      文
確認被告持有發票人SITI MAESAROH KUSWANTO、票據號碼TH六二
０八六七號、發票日民國一百零八年十月一日、到期日一百零八
年十二月一日、票面金額新臺幣參萬元之本票，對原告之本票債
權不存在。
被告不得持本院一０九年度司票字第四九四八號本票裁定為執行
名義，對原告為強制執行。
訴訟費用由被告負擔。
    事實及理由
一、原告主張：被告持有發票人SITI MAESAROH KUSWANTO、票據
    號碼TH620867號、發票日民國108年10月1日、到期日108年1
    2月1日票面金額新臺幣（下同）3萬元之本票（下稱系爭本
    票）向本院聲請裁定強制執行，經本院以109年度司票字第4
    948號本票裁定（下稱系爭本票裁定）准予強制執行，惟原
    告並未簽發系爭本票，系爭本票上原告簽名係訴外人SITI Z
    ULAIKAH所偽造，被告對原告之本票債權不存在，自不得持
    系爭本票裁定對原告為強制執行，爰提起確認本票債權不存
    在之訴，以及依強制執行法第14條規定，提起債務人異議之
    訴等語。並聲明：⒈確認被告持有系爭本票對原告之本票債
    權不存在。⒉被告不得持系爭本票裁定為執行名義對原告為
    強制執行。
二、被告則以：不爭執系爭本票是偽造的等語資為抗辯。
三、本院之判斷：
　  原告主張之事實，有臺灣新北地方法院檢察署111年度偵字
    第7046號起訴書可稽，並經本院調取該刑事偵查卷宗核閱屬
    實，且為被告所不爭執，堪信為真實。從而，系爭本票既係
    偽造，原告未曾在系爭本票簽名，自不能令負票據責任，被
    告對原告亦無票據權利可言，則原告請求確認被告持有系爭
    本票對原告之本票債權不存在，以及依強制執行法第14條規
    定，請求判命被告不得持系爭本票裁定為執行名義對原告為
    強制執行，為有理由，應予准許。
據上論結，本件原告之訴為有理由，依民事訴訟法第436條第2項
、第78條，判決如主文。　　
中　　華　　民　　國　　111 　年　　11　　月　　30　　日
                    臺灣新北地方法院板橋簡易庭
　　　　　　　　　　　　法  官　陳佳君
以上正本係照原本作成。
如不服本判決，應於送達後20日內，向本院提出上訴狀並表明上
訴理由，如於本判決宣示後送達前提起上訴者，應於判決送達後
20日內補提上訴理由書（須附繕本）。
如委任律師提起上訴者，應一併繳納上訴審裁判費。 
中　　華　　民　　國　　111 　年　　11　　月　　30　　日
                        書記官  李庭君